臺灣高等法院臺中分院刑事判決　　　　 94年度上易字第981號
上　訴　人　臺灣彰化地方法院檢察署檢察官
被　　　告　癸○○
上列上訴人因被告竊盜案件，不服臺灣彰化地方法院94年度易字
第432號中華民國94年5月25日第一審判決（起訴案號：臺灣彰化
地方法院檢察署94年度偵字第824、2087號，及移送併案：臺灣
彰化地方法院檢察署94年度偵字第2403），提起上訴，並經臺灣
彰化地方法院檢察署檢察官移送本院併案審理（94年度偵字第46
52、4826、4923、4935號），本院判決如下：
    主  文
原判決關於癸○○部分撤銷。
癸○○共同連續攜帶兇器竊盜，處有期徒刑壹年陸月。扣案之螺
絲起子壹支沒收。
    事  實
一、癸○○基於意圖為自己不法所有之概括犯意，單獨或各別與
    亦有竊盜犯意之宋世裕（經原審判處有期徒刑六月，未據上
    訴而告確定）、邱吉祥（由檢察官以曾經判決確定為由為不
    起訴處分）、許閔彰（由檢察官聲請簡易處刑）等人基於犯
    意聯絡，先後於下述時、地竊取他人財物：
  (一)1.癸○○與宋世裕於93年11月29日下午3時許，行經彰化縣
      秀水鄉○○村○○路○段441號鏗泰股份有限公司前時，見
      四下無人而有機可趁，2人即進入該公司內，癸○○旋以
      渠等所有、客觀上足供兇器使用之螺絲起子1支，拆卸巳
      ○○所有之鋁條2綑，宋世裕則在旁把風，得手後即載往
      販賣予不知情之張正傑，販得新臺幣（下同）250元朋分
      花用。
    2.癸○○於93年12月底某日，在彰化縣彰化市○○路334 巷
      12號安杉工業社旁，見己○○所有之鐵材12袋置於該處而
      有機可乘，即徒手竊取之。
    3.於94年1月12日凌晨1時許，癸○○及邱吉祥至彰化縣花壇
      鄉○○路557號前，見乙○○所有之鋁製臉盆26個、鋁製
      鍋子3個、平板啞板2個置於該處，即由癸○○在旁把風，
      邱吉祥下手竊取之，得手後，將之載往變賣予不詳之資源
      回收場，得款朋分花用。
    4.於94年1月中旬某日中午12時許，癸○○及邱吉祥至宏
      宜位於彰化縣秀水鄉馬興村西銘巷36號住宅附近，見有機
      可乘，即由癸○○在外把風，邱吉祥侵入該住宅內竊取
      宏宜所有之摩托羅拉牌行動電話一支得手（侵入住宅部分
      未據告訴）。
    5.於94年1月下旬某日，癸○○及邱吉祥至午○○開設在彰
      化縣彰化市○○路476巷5號之「大詳公司」附近，見有機
      可乘，即由癸○○在外把風，邱吉祥侵入該公司倉庫內（
      侵入建築物部分未據告訴），竊取午○○所有之馬達2個
      ，得手後，將之售予不詳之資源回收場，得款朋分花用。
    6.於94年1月下旬某日，癸○○及邱吉祥至彰化縣花壇鄉○
      ○村○○路147號倉庫前，見辰○○所有之白鐵製啤酒桶1
      個置放於該處而有機可乘，即由癸○○把風，邱吉祥下手
      竊取之，得手後，將之售予不詳之資源回收場，得款朋分
      花用。
    7.於94年1月下旬某日，癸○○在彰化縣彰化市○○路334
      巷12號附近，見丁○○所有之鐵屑1包置於該處而有機可
      乘，即徒手竊取之。
    8.於94年3月10日下午5時50分許，癸○○在彰化縣彰化市○
      ○路432巷102號彰大工業社騎樓，見壬○○所有螺絲帽2
      包（重約68公斤）置放於該處而有機可乘，即徒手竊取之
      ，惟得手後即為警當場發現，並另扣得癸○○與宋世裕所
      有，供渠等於上述編號1所示時、地行竊用之螺絲起子1支
      ，再循線查獲上開其餘犯罪事實。
  (二)1.癸○○於93年10月5日下午2時30分許，在彰化縣彰化市○
      ○路136號，以徒手竊取丑○○所有之鐵製螺絲約70台斤。
    2.於93年11月10日上午11時30分許，在彰化縣彰化市○○路
      ○段530巷133號前，以徒手竊取卯○○所有之銅線1捲。
    3.於93年12月30日凌晨2時許，在停放於彰化縣彰化市○○
      路368巷4號前車牌號碼W9-8673號自小貨車上，以徒手竊
      取辛○○所有之電線5捲。
    4.於94年1月30日上午11時許，在彰化縣彰化市○○路7號前
      ，以徒手竊取於盈瑩所有之鐵製大鍋子2個。
    5.於94年2月1日下午5時許，在彰化縣花壇鄉○○村○○街
      119巷8號，以徒手竊取戊○○所有之鐵製吊具約100台斤
      。
    得手後再將上開物品轉賣予不知情之舊貨商，共計得款約
    2850元，已花用完畢。嗣於94年3月15日，主動向彰化縣警
    察局彰化分局員警說明上開犯行，並帶同警員前往上開地點
    拍照指認，始循線查獲上情。
  (三)癸○○夥同許閔彰於94年4月15日上午6時至7時間，騎乘車
    號LAG-798號重型機車，至彰化縣彰化市○○路396巷53號旁
    ，由癸○○把風，並由許閔彰著手竊取黃明豐之白色電線1
    捲（價值500元）。得手後，先共同攜至某墓地燃燒，再取
    電線內之銅線，至為不知情之寅○○所經營之鈦新廢棄物回
    收公司販賣，得款300元，均共同花用殆盡。嗣為警循線查
    獲上情。
  (四)1.癸○○於93年12月12日上午9時許在彰化縣秀水鄉○○村
      ○○路○段867號之2竊取庚○○所有之電線一捲（價值
      2000元）。
    2.癸○○於93年12月20日下午7時30分許在彰化縣彰化市○
      ○路467巷75號旁倉庫竊取甲○所有之電線1捲（價值6000
      元）。
    3.癸○○於94年3月27日下午4時在彰化市○○路762之7號旁
      倉庫竊取子○○所有之鋁門窗6個（價值5000元，檢察官
      併案意旨書誤載為5個）。
    得手後販賣予姓名年籍不詳之舊貨商人，共計賣得850元，
    以花用完畢，而於94年4月9日向警方說明案情而查獲。
  (五)癸○○於94年3月15日凌晨3時許，在彰化縣彰化市○○路
    368巷4號前，以徒手竊取辛○○所有置放於車牌號碼W9-8
    673號自小貨車上之電線2捲（價值約800元），至為不知情
    之寅○○所經營之鈦新廢棄物回收公司販賣，得款500元，
    已花用殆盡。
二、案經彰化縣警察局鹿港分局、和美分局、彰化分局報告臺灣
    彰化地方法院檢察署檢察官偵查起訴及移送併辦。
    理  由
一、訊據被告癸○○（以下簡稱被告）對於上揭犯罪事實坦承不
    諱，核與被害人巳○○、壬○○、己○○、丁○○、乙○○
    、宏宜、午○○、辰○○、丑○○、卯○○、辛○○、丙
    ○○、戊○○、黃明豐、庚○○、甲○、子○○於警詢時指
    述、證人即鈦新廢棄物回收公司之負責人寅○○於警詢時證
    述及共犯宋世裕於警詢暨原審審理時供述、共犯張正傑、邱
    吉祥、許閔彰於警詢時供述之情節相符；此外，復有現場照
    片24張、贓物認領保管單1紙附卷可參，並有螺絲起子1支扣
    案足資佐證，足徵被告之自白與事實相符。綜上所述，本件
    事證已臻明確，被告上揭竊盜犯行，堪以認定。
二、核被告所為如上揭事實(一)編號1之犯行，係犯刑法第三百二
    十一條第一項第三款之攜帶兇器竊盜罪，所為其餘犯行，均
    係犯刑法第三百二十條第一項之竊盜罪。被告就上揭事實(一)
    編號1之犯行與宋世裕間；就上揭事實(一)編號3、4、5、6 之
    犯行與邱吉祥間；就上揭事實(三)之犯行與許閔彰間均有犯意
    聯絡及行為分擔，各為共同正犯。而被告先後多次竊盜之犯
    行，時間緊接，所犯基本構成要件相同，顯係基於概括犯意
    反覆為之，為連續犯，依刑法第五十六條，應以刑法第三百
    二十一條第一項第三款之攜帶兇器竊盜一罪論，並加重其刑
    。檢察官雖僅就被告所為上揭事實(一)編號1、2、7、8之竊盜
    犯行提起公訴，然被告其餘竊盜犯行，與前開經起訴論罪部
    分，有連續犯之裁判上一罪關係，自為本件起訴效力所及，
    且經檢察官移送併案審理，本院自得併予審究。
三、原審判決對被告論罪科刑，固非無見，惟查：原審判決就被
    告所為上揭事實(二)至(五)之竊盜犯行，未及併予審判，尚難稱
    妥適。本件檢察官上訴意旨指摘及此，應有理由，自應由本
    院將原審判決關於被告部分予以撤銷改判。爰審酌被告年輕
    力壯，不思正當工作，竟竊取他人財物牟利，且先後所犯共
    達18次，已嚴重危害社會治安，及其犯罪之動機、目的、手
    段、方法、所得、犯後坦承犯行、態度良好等一切情狀後，
    量處如主文第二項所示之刑，以資懲儆。又扣案之螺絲起子
    1支，乃被告與宋世裕所有供其等行竊所用之工具，應依刑
    法第三十八條第一項第二款宣告沒收。
據上論斷，應依刑事訴訟法第三百六十九條第一項前段、第三百
六十四條、第二百九十九條第一項前段，刑法第二十八條、第五
十六條、第三百二十一條第一項第三款、第三十八條第一項第二
款，判決如主文。
本案經檢察官未○○到庭執行職務。
中　　華　　民　　國　　94　　年　　10　　月　　27　　日
               刑事第七庭　審判長法　官　林　榮　龍
                                 法　官　林　宜　民
                                 法　官　許　秀　芬
上列正本證明與原本無異。
不得上訴。
                                 書記官　　瑞　芳
中　　華　　民　　國　　94　　年　　10　　月　　31　　日
附錄本案論罪科刑法條：
刑法第三百二十一條第一項第三款：
犯竊盜罪而有左列情形之一者，處六月以上、五年以下有期徒刑
：
三攜帶兇器而犯之者。
　　　　　　　　　　　　　　　　　　　　　　　　　　　Ｆ
